臺灣板橋地方法院刑事判決　　　　　　　　　　　　九十一年度易字第一五五九號
　　公　訴　人　臺灣板橋地方法院檢察署檢察官
　　被　　　告　辛○○　男四十.
右列被告因竊盜案件，經檢察官提起公訴 (九十年度偵字第七六五七號)，本院判決
如左：
    主  文
辛○○無罪。
    事  實
一、公訴意旨略以：被告辛○○與共同被告己○○（竊盜部分業經本院判處無罪）共
    同基於意圖為自己不法所有之概括犯意，連續自民國九十年三月十六日起，迄同
    年四月十六日止，以自製之萬能鑰匙、固定鉗及可為兇器用之強力扳手撬開門鎖
    之方式，侵入他人住宅竊取物品（詳見附表），嗣於九十年四月十六日十九時許
    ，為警在台北縣板橋巿大觀路二段七巷八十七號四樓查獲，並在被告辛○○房間
    起出被害人戊○○失竊之梅花Ｋ金手錶，在共同被告己○○房間起出失竊之
    CATEC照像機、摩托羅拉CD928行動電話及被害人庚○○、丙○○、王朝崑、洪振
    誼、壬○○等人之證件、被害人癸○之相簿及行竊所用之固定鉗、強力板手、萬
    能鑰匙等物，因認被告辛○○涉犯刑法第三百二十一條第一項第一款、第二款、
    第三款之加重竊盜罪嫌云云。
二、按犯罪事實應依證據認定之，無證據不得推定其犯罪事實，如不能證明被告犯罪
    者，應諭知無罪之判決，刑事訴訟法第一百五十四條、第三百零一條第一項分別
    定有明文，所謂認定犯罪事實之證據，係指足以認定被告確有犯罪行為之積極證
    據而言，苟未能發現相當證據，或證據不足為不利於被告事實之認定時，即應為
    有利於被告之認定，更不待何有利之證據，亦不能以推測或擬制之方法，以為裁
    判基礎（最高法院二十九年上字第三一○五號、四十年台上字第八六號、五十六
    年度台上字第八○七號判例意旨參照）。
三、公訴人認被告辛○○涉嫌竊盜，無非以被害人戊○○失竊之部分物品在被告住處
    為警查獲；被告辛○○無法舉證證明在其房間查獲之贓物確係案外人丁○○所交
    付或寄放；又被告在本院九十年度易字第三四三號丁○○竊盜案中，稱：扣案物
    品均為其所有，與在本案偵查中或稱丁○○寄放、或稱丁○○用以抵付房租之情
    節不符，供詞前後不一，是否可採顯有可疑；附表所示其餘之被害人壬○○、庚○○、癸○、丙○○、尤英燦、王朝崑（公訴人誤載為甲○○）等被竊物品復在
    共同被告己○○房間手提袋中為警查獲。且有被害人立具之贓物領據九紙、作案
    用萬能鑰匙一把、固定鉗及強力板手各一支附卷可稽，以為推論被告辛○○與共
    同被告己○○共犯本件竊盜案之依據。
四、訊據被告辛○○堅詞否認有何竊盜犯行，辯稱：案外人丁○○向其承租台北縣板
    橋巿大觀路二段七巷八十七號四樓，其本人居住於加蓋之四樓屋頂，在其住處查
    獲之贓物係丁○○及共同被告己○○男友乙○○所交付以抵付積欠之房租等語。
    經查：被害人戊○○於附表所示時地失竊之梅花錶一支係於被告辛○○住處警查
    獲，固有搜索扣押證明筆錄及其清冊、贓物認領保管單一紙在卷可稽（見偵查卷
    第三四至三八頁）。雖證人丁○○於本院審理時證述：上開贓物非其交付被告等
    語在卷（見本院九十一年七月二十五日訊問筆錄），惟上述贓物是否丁○○交付
    被告，事涉邱某個人是否涉犯竊盜或贓物等罪，本難期邱某忽視個人利益而為公
    允之證詞；另乙○○其人則經本院傳拘未著，而無法到庭說明，則是否得以被告
    不能舉證證明上開手錶來源，即認該手錶係其所竊，本有疑問；且本件被告並非
    在行竊現場為警查獲。而據公訴人起訴之最後一次竊盜犯行，即為警查獲當日如
    附表編號七所示之被害人戊○○住處失竊案，該被害人戊○○係於當日上午六時
    三十分離家，迄同日二十二時返家時，發現遭竊，經被害人戊○○於警訊時陳稱
    綦詳（見偵查卷第三○頁背面倒數第四行），則竊案發生至於同日十九時許為警
    查獲時，可能仍有長達十小時之情形。核持有贓物之原因多端，卷內既無直接證
    據足認被告行竊，又無其他事證足以認定被告絕非自他人收受或拾獲上述贓物，
    揆之前揭判例說明，即不得遽以被告不能提出證據證明該等贓物非其竊盜所得，
    即逕行推論其所持有之贓物係其所竊或與共同被告己○○共同竊取。此外復查無
    其他積極證據足資證明被告有何竊盜罪行，揆諸前開說明，不能證明被告犯竊盜
    罪，自應為其無罪之諭知。至其是否明知上開被竊物品係屬贓物而仍予收受，乃
    不同於竊盜之社會基本事實，本院無從變更起訴法條逕予審究（最高法院八十三
    年度臺上字二六四四號、八十四年度臺上字第二二一六號判決意旨參照），併此
    敘明。據上論據，應依刑事訴訟法第三百零一條第一項，判決如主文。
本案經檢察官李海龍到庭執行職務
中    華    民    國      九十一    年      十二      月    三十一    日
                                      臺灣板橋地方法院刑事第五庭
                                          法  官 林 玫 君
右正本證明與原本無異
如不服本判決應於送達後十日內向本院提出上訴狀
                                          書記官 許 清 秋
中    華    民    國      九十二    年       一       月      三      日
